【裁判字號】    90,上易,273
【裁判日期】    901030
【裁判案由】    竊盜
【裁判全文】
臺灣高等法院花蓮分院刑事判決                      九十年度上易字第二七三號
    上  訴  人  臺灣花蓮地方法院檢察署檢察官
    被      告  甲○○
右上訴人因被告竊盜案件，不服臺灣花蓮地方法院九十年度易字第二０四號中華民國
九十年八月二十八日第一審判決（起訴案號：臺灣花蓮地方法院檢察署九十年度偵字
第五九一號），提起上訴，本院判決如左：
    主  文
上訴駁回。
    理  由
一、本案經本院審理結果，認第一審判決被告甲○○無罪並無不當，應予維持，並引
    用第一審判決書記載之理由。
二、檢察官上訴意旨略以：被告甲○○因竊盜行為遭發現，與告訴人協調時為掩飾罪
    行，前後支唔其詞，說法不一，揆之人性乃有可能。原審對被告共販賣多少價金
    之漂流木，未予調查，而以證人林福枝、林祖俊、林勝智所述，不足作為被告犯
    罪之證據，顯然違背證據法則云云
三、按犯罪事實應依證據認定之，無證據不得推定其犯罪事實；又不能證明被告犯罪
    者，應諭知被告無罪之判決，刑事訴訟法第一百五十四條、第三百零一條第一項
    分別定有明文。再按告訴人之告訴，係以使被告受刑事訴追為目的，是其陳述是
    否與事實相符，仍應調查其他證據以資審認（最高法院五十二年台上字第一三○
    ○號判例參照）。又事實之認定，應憑證據，如未能發現相當證據，或證據不足
    以證明，自不能以推測或擬制之方法，為裁判基礎（最高法院四十年台上字第八
    六號判例參照）。再者，認定不利於被告之事實，須依積極證據，苟積極證據不
    足為不利於被告事實認定時，即應為有利於被告之認定，更不必有何有利之證據
    （最高法院三十年上字第八一六號判例參照）；而所謂「積極證據足以為不利被
    告事實之認定」係指據為訴訟上證明之全盤證據資料，在客觀上已達於通常一般
    之人均不致於有所懷疑，而得確信被告確曾犯罪之程度，若未達到此一程度，而
    有合理懷疑之存在時，即無從為有罪之認定（最高法院七十六年台上字第四九八
    六號判例參照）。
四、經查：
（一）原審之所以認定被告甲○○無罪，業據原審本於證據作用及引諸上開規定及判
      例見解，於原判決理由中記載甚詳，並無違反證據及經驗法則。
（二）復按證人就其本人親身經歷目擊之事實經過，到庭而為陳述，其證言固得採為
      被告犯罪之證據；惟證人以聞自他人在審判外之陳述作為內容，到庭而為轉述
      者，則屬傳聞證據，不得採為判決之基礎（最高法院八十八年度台上字第四一
      六九號判決參照）。檢察官上訴意旨所舉之證人林福枝、林祖俊、林勝智所證
      內容，均係聽聞被告在審判外之陳述。原審認不足為被告不利之判決基礎，揆
      諸前開說明，自無不合。
（三）綜合上情，檢察官所舉諸事證，仍無足以令一般人不致有所懷疑，而得確信被
      告涉有檢察官所指之竊盜犯行程度。本件既無確切證據足以認定被告甲○○涉
      犯竊盜罪行，法院即無從遽為有罪之判決。是前開上訴意旨所指，並無足取，
      其上訴應予以駁回。
據上論斷，應依刑事訴訟法第三百七十三條、第三百六十八條，判決如主文。
本案經檢察官翟光軍到庭執行職務。
中      華      民      國    九十      年      十      月     三十     日
                                    審判長法官  吳  鴻  章
                                          法官  張  健  河
                                          法官  林  德  盛
右正本證明與原本無異。
本件不得上訴。
                          書記官  劉  夢  蕾
中      華      民      國    九十      年      十      月     三十     日


司法院資訊處製作；財團法人民間司法改革基金會備份。
